臺灣臺中地方法院刑事判決　　　　　　 100年度易字第2866號
公　訴　人　臺灣臺中地方法院檢察署檢察官
被　　　告　劉炎昃
上列被告因違反毒品危害防制條例案件，經檢察官提起公訴（10
0年度毒偵字第2467號），被告於準備程序中就被訴事實為有罪
之陳述，本院進行簡式審判程序，判決如下：
    主  文
劉炎昃施用第二級毒品，累犯，處有期徒刑伍月，如易科罰金，
以新台幣壹仟元折算壹日。扣案之含甲基安非他命之殘渣袋壹只
沒收銷燬之，及玻璃球壹個沒收。
    事  實
一、劉炎昃前於民國89年間因施用毒品案件，經依本院89年度毒
    聲字第6718號裁定送觀察、勒戒後，認無繼續施用毒品之傾
    向，於89年11月24日執行完畢釋放，經臺灣臺中地方法院檢
    察署檢察官以89年度毒偵字第7265號不起訴處分確定。於90
    年間又因施用毒品案件，經本院90年度毒聲字第1147號裁定
    送觀察、勒戒後，認有繼續施用毒品之傾向，經本院裁定送
    強制戒治（強制戒治部分業於91年9月9日執行完畢），並經
    檢察官提起公訴，經本院90年度易字第2880號判處有期徒刑
    3月確定；另於91年間再因施用毒品案件，經本院91年度訴
    字第930號判處有期徒刑7月確定（前揭案件均已執行完畢）
    。復於94年間因施用毒品案件，經本院94年度訴字第2643號
    判處有期徒刑4月確定；於95年間因犯詐欺罪，經本院95年
    度易字第2697號判處有期徒刑4月確定；於96年間因犯偽造
    文書罪，經本院以96年度中簡字第97號判處有期徒刑4月確
    定，前開三案件嗣經本院96年度聲減字第5268號裁定減刑為
    有期徒刑2月、2月、2月，並應定執行為有期徒刑4月又15日
    確定，於96年12月10日易科罰金執行完畢。詎其仍不知悛悔
    ，基於施用第二級毒品甲基安非他命之犯意，於100年7月19
    日中午12時許，在臺中市○區○○路182附近路邊，以將甲
    基安非命放入玻璃球吸食器內燒烤，吸食其煙霧之方式，施
    用第二級毒品甲基安非他命1次。嗣為警於100年7月20日21
    時40分許，在臺中市○區○○路182號查獲，並扣得持有含
    有甲基安非他命之殘渣袋1只及其所有供其施用上開甲基安
    非他命所用之玻璃球1個，並經其同意採集尿液送驗結果呈
    甲基安非他命陽性反應，而查悉上情。
二、案經臺中市政府刑事警察局刑警大隊報告臺灣臺中地方法院
    檢察署檢察官偵查起訴。
    理  由
一、程序方面：本件被告所犯係死刑、無期徒刑、最輕本刑為三
    年以上有期徒刑以外之罪，其於準備程序中就被訴事實為有
    罪之陳述，經告知簡式審判程序之旨，並聽取公訴人及被告
    之意見後，進行簡式審判程序；又本件既行簡式審判程序，
    是其證據之調查，即不受刑事訴訟法第159條第1項、第161
    條之2、第161條之3、第163條之1及第164條至第170條規定
    之限制，合先敘明。
二、上開事實，業據被告劉炎昃於偵訊、本院準備程序及審理中
    均坦承不諱（見警卷第13頁、偵查卷第39頁、本院卷第18頁
    背面），且被告於前揭時、地為警查獲後，經警採其尿液送
    驗結果呈甲基安非他命陽性反應，有詮昕科技股份有限公司
    100年8月1日報告編號00000000號濫用藥物尿液檢驗報告、
    臺中市政府警察局刑事警察大隊偵一隊委託檢驗尿液代號與
    真實姓名對照表各2份等在卷可稽（見警卷第61頁、偵卷第
    59頁），此外，並有臺中市政府警察局刑事警察大隊扣押筆
    錄（含扣押物品目錄表）1份、查獲照片4張，及玻璃球1個
    、含毒品甲基安非他命殘渣袋1只等扣案可稽。而上開殘渣
    袋經送請行政院衛生署草屯療養院鑑定結果，確有甲基安非
    他命之成分，此有該院100年9月20日草療鑑字第1000900134
    號鑑定書在卷可憑（見本院卷第16頁），足見被告上開不利
    於己之自白與事實相符。再者，被告曾於89年間因施用毒品
    案件，經依本院89年度毒聲字第6718號裁定送觀察、勒戒後
    ，認無繼續施用毒品之傾向，於89年11月24日執行完畢釋放
    ，經臺灣臺中地方法院檢察署檢察官以89年度毒偵字第7265
    號不起訴處分確定；復於上開觀察勒戒執行完畢釋放後之5
    年內，於94年間又因施用毒品案件，經本院94年度訴字第
    2643 號判處有期徒刑4月確定等節，有臺灣高等法院被告前
    案紀錄表1份在卷可憑。綜上所述，本案事證明確，被告犯
    行堪以認定。
三、論罪科刑之理由：
   (一)核被告所為，係犯毒品危害防制條例第10條第2項之施用第
     二級毒品罪。其施用前持有甲基安非他命之低度行為，應
     為其施用甲基安非他命之高度行為所吸收，不另論罪。
   (二)又被告曾於94年間因施用毒品案件，經本院94年度訴字第2
     643號判處有期徒刑4月確定；於95年間因犯詐欺罪，經本
     院95年度易字第2697號判處有期徒刑4月確定；於96年間因
     犯偽造文書罪，經本院以96年度中簡字第97號判處有期徒
     刑4月確定，前開三案件嗣經本院96年度聲減字第5268號裁
     定減刑為有期徒刑2月、2月、2月，並應定執行為有期徒刑
     4月又15日確定，於96年12月10日易科罰金執行完畢等情，
     此有臺灣高等法院被告前案紀錄表在卷可按，被告前受有
     期徒刑執行完畢後5年以內，故意再犯本件法定刑為有期徒
     刑以上之罪，為累犯，應依刑法第47條第1項規定，加重其
     刑。
   (三)爰審酌被告前因施用毒品犯行，經觀察、勒戒及強制戒治
     之處遇後，仍再犯施用毒品罪，無視毒品對健康之戕害及
     法律杜絕毒品之禁令；惟衡酌施用毒品係屬自戕行為，被
     告犯罪手段尚屬平和，亦未因而危害他人，所生損害尚非
     鉅大，又被告犯後於本院坦承犯行，態度尚稱良好，暨施
     用毒品者均有相當程度之成癮性及心理依賴，其犯罪心態
     與一般刑事犯罪之本質不同，應側重適當之醫學治療及心
     理矯治為宜等一切情狀，量處如主文所示之刑。至檢察官
     求處有期徒刑8月，惟本院審酌上述各項情節，認量處如主
     文所示之刑，已足收警惕之效，附此敘明。
   (四)扣案之含甲基安非他命殘渣袋1只及玻璃球1個，係該次100
     年7月20日所查獲之物，其中含甲基安非他命殘渣袋1只其
     上之甲基安非他命殘渣已無法與該包裝袋剝離，應全部視
     為查獲之毒品，應依毒品危害防制條例第18條第1項前段規
     定，宣告沒收銷燬；扣案之玻璃球1個，為被告所有供施用
     甲基安非他命所用，業據被告供承在卷，惟無法證明係專
     供施用毒品之用，爰依刑法第38條第1項第2款之規定宣告
     沒收。
據上論斷，應依刑事訴訟法第273條之1第1項、第299條第1項前
段，毒品危害防制條例第10條第2項、第18條第1項前段，刑法第
11條前段、第47條第1項前段、第41條第1項前段、第38條第1項
第2款，判決如主文。
本案經檢察官戚瑛瑛到庭執行職務。
中    華    民    國   100    年    10    月    19    日
                  刑事第十一庭  法  官  吳昀儒
以上正本與原本無異。
如不服本判決應於收受送達後10日內向本院提出上訴書狀，並應
敘述具體理由；其未敘述上訴理由者，應於上訴期間屆滿後20日
內向本院補提理由書（均須按他造當事人之人數附繕本）「切勿
逕送上級法院」。
                                書記官  陳靖騰
中    華    民    國   100    年    10    月    19    日
附錄本案論罪科刑法條
毒品危害防制條例第10條
施用第一級毒品者，處 6 月以上 5 年以下有期徒刑。
施用第二級毒品者，處 3 年以下有期徒刑。